臺灣高雄地方法院刑事判決　　　　　　　94年度訴字第3915號
公　訴　人　臺灣高雄地方法院檢察署檢察官
被　　　告　甲○○
　　　　　　　　　　（另案羈押於臺灣高雄看守所）
上列被告因違反毒品危害防制條例案件，經檢察官提起公訴（94
年度毒偵字第8487號），本院於準備程序進行中，被告為有罪之
陳述，經告知簡式審判程序之旨，並聽取檢察官及被告之意見後
，本院合議庭裁定由受命法官獨任改依簡式審判程序審理，並判
決如下：
    主  文
甲○○連續施用第一級毒品，累犯，處有期徒刑壹年貳月；扣案
海洛因壹包（淨重零點肆貳公克，空包裝重零點陸壹公克）沒收
銷燬之；扣案糖粉壹包（驗後毛重零點陸貳公克）沒收。又施用
第二級毒品，累犯，處有期徒刑伍月；扣案殘留甲基安非他命之
吸食器壹組（量微無法析離）沒收銷燬之。應執行有期徒刑壹年
陸月，扣案海洛因壹包（淨重零點肆貳公克，空包裝重零點陸壹
公克）、殘留甲基安非他命之吸食器壹組（量微無法析離）均沒
收銷燬之；扣案糖粉壹包（驗後毛重零點陸貳公克）沒收。
    事  實
一、甲○○前因施用毒品案件，經本院以90年度毒聲字第2312號
    裁定送觀察、勒戒後，認有繼續施用毒品之傾向，復經本院
    以90年度毒聲字第2899號裁定令入戒治處所施以強制戒治1
    年，嗣屆滿3 月其成效經評定為合格，無繼續戒治之必要，
    經本院以90年度毒聲字第6392號裁定停止戒治，所餘戒治期
    間付保護管束，而於民國90年11月20日釋放出所，嗣於91年
    5 月7 日交付保護管束期滿未經撤銷，視為強制戒治期滿，
    並由臺灣高雄地方法院檢察署檢察官於91年5 月14日以91年
    度戒毒偵字第433 號為不起訴處分確定；又因施用第1 級、
    第2 級毒品案件，經本院以91年度毒聲字第4815號裁定令入
    戒治處所施以強制戒治1 年，嗣屆滿3 月其成效經評定為合
    格，無繼續戒治之必要，經本院以92年度毒聲字第124 號裁
    定停止戒治，所餘戒治期間付保護管束，而於92年2 月12日
    釋放出所，嗣於92年9 月10日交付保護管束期滿未經撤銷，
    視為強制戒治期滿，另刑案部分經臺灣高雄地方法院檢察署
    檢察官聲請以簡易判決處刑後，本院於92年5 月30日以91年
    度訴字第3420號判決處有期徒刑1 年2 月、5 月，應執行有
    期徒刑1 年6 月在案；又因竊盜案件，經本院於90年12月19
    日以90年度鳳簡第618 號判決處有期徒刑6 月在案；又因妨
    害兵役案件，經本院於91年9 月17日以91年度簡字第300 號
    判決處有期徒刑4 月在案；甲○○入監服刑後，於93年10月
    6 日縮短刑期假釋付保護管束出監，嗣於94年4 月5 日期滿
    未經撤銷以已執行完畢論。詎甲○○猶未悛悔，於強制戒治
    執行完畢釋放後5 年內，復基於施用第1 級毒品之概括犯意
    ，自93年11、12月間至94年6 月6 日晚間，在臺南縣鹽水鎮
    ○○路10號家中，以注射針筒施打之方式，連續施用第1 級
    毒品海洛因數次；另基於施用第2 級毒品之犯意，於94年6
    月4 、5 日間某時，在上址以加熱玻璃球吸食煙霧之方式，
    施用第2 級毒品甲基安非他命1 次。嗣於94年6 月7 日下午
    4 時許在上址為警搜索查獲，並扣得甲○○施用之海洛因1
    包（淨重0.42公克，空包裝重0.61公克）、殘留甲基安非他
    命成分之吸食器1 組（量微無法析離）以及甲○○所有供摻
    於海洛因內施打使用之糖粉1 包（驗後毛重0.62公克）等物
    。
二、案經臺南縣警察局佳里分局報告臺灣臺南地方法院檢察署檢
    察官呈請臺灣高等法院檢察署核轉臺灣高雄地方法院檢察署
    檢察官偵查起訴。
    理  由
一、本件被告甲○○所犯係毒品危害防制條例第10條第1 項、第
    2 項之施用第1 級、第2 級毒品罪，其法定刑係死刑、無期
    徒刑、最輕本刑為3 年以上有期徒刑以外之罪，被告於準備
    程序進行中就被訴事實為有罪之陳述，經告知簡式審判程序
    之旨，並聽取其與檢察官之意見後，本院認無不得或不宜改
    依簡式審判程序進行之情事，爰依刑事訴訟法第273 條之1
    第1 項規定，裁定本件由受命法官獨任改依簡式審判程序審
    理，合先敘明。
二、訊據被告甲○○對於前揭施用第1 級、第2 級毒品之事實供
    承不諱，而其為警所採尿液經送以酵素免疫分析法初步篩檢
    ，再以氣相層析質譜儀法確認結果，呈嗎啡及甲基安非他命
    陽性反應，此有長榮大學確認報告暨尿液送驗對照表在卷可
    憑，又扣案白粉1 包經送鑑驗結果，含海洛因成分，淨重0.
    42公克，空包裝重0.61公克，此有卷附法務部調查局94年10
    月27日調科壹字第200005831 號鑑定通知書可按，另吸食器
    1 組殘留有甲基安非他命成分，亦有卷附高雄醫學大學附設
    中和紀念醫院檢驗報告（報告編號：0000-000）可按，此外
    復有扣案糖粉1 包可資佐證（該包糖粉經送鑑驗結果，均無
    海洛因或甲基安非他命成分，驗後毛重0.62公克，此有高雄
    醫學大學附設中和紀念醫院檢驗報告（報告編號：0000-000
    ）在卷可憑），足徵被告之自白與事實相符，堪予採信。又
    被告有如犯罪事實欄所列前科紀錄，此有臺灣高等法院被告
    前案紀錄表、在監在押全國紀錄表、臺灣高雄地方法院檢察
    署檢察官91年度戒毒偵字第433 號不起訴處分書、本院91年
    度訴字第3420號判決書附卷可參，堪認被告確於強制戒治執
    行完畢釋放後5 年內，再犯本件施用第1 級、第2 級毒品之
    罪。綜上所述，本件事證明確，被告犯行洵堪認定，應依法
    論科。
三、核被告所為，係犯毒品危害防制條例第10條第1 項、第2 項
    之施用第1 級、第2 級毒品罪。被告持有海洛因及甲基安非
    他命之低度行為為其施用之高度行為所吸收，毋庸另論。被
    告先後數次施用海洛因之時間緊接，所犯構成要件相同，顯
    係基於概括犯意而為，應依刑法第56條連續犯規定論以一罪
    ，並加重其刑。至被告施用第1 級、第2 級毒品之犯意各別
    ，行為互殊，應予分論併罰。又被告有如犯罪事實欄所列前
    科紀錄，已如前述，其於有期徒刑執行完畢5 年內再犯本件
    有期徒刑以上之罪，為累犯，應依刑法第47條規定加重其刑
    ，施用第1 級毒品部分則遞加重其刑。茲審酌被告前因施用
    毒品案件，經觀察、勒戒及戒治、判刑後，猶未悛悔而再為
    本件施用毒品犯行，足見其毒癮匪淺，然念其犯後尚能供承
    犯行，態度良好，且毒癮戒絕確實不易，又其施用毒品乃戕
    害自身健康而未直接危害他人，以及犯罪之動機、手段、次
    數等一切情狀，量處如主文所示之刑，並定其應執行之刑，
    以資懲儆。扣案被告所施用之海洛因1 包（淨重0.42公克，
    空包裝重0.61公克）、殘留甲基安非他命成分之吸食器1 組
    （量微無法析離）（該等物品送驗結果業如前述），不問屬
    於犯人與否，均應依毒品危害防制條例第18條第1 項前段規
    定，諭知沒收銷燬之；扣案糖粉1 包（驗後毛重0.62公克，
    送驗結果如前所述）為被告所有供摻於海洛因內施打使用之
    物，業經其供明在卷，應依刑法第38條第1 項第2 款規定沒
    收；至扣案針筒4 支、夾鏈袋4 個經送鑑驗結果均無毒品反
    應，此有高雄醫學大學附設中和紀念醫院檢驗報告（報告編
    號：0000-000 0000-000 、0000-000、0000-000、0000-000
    ）附卷可按，且被告表示該等物品為其所有但未使用過，是
    此部分不予宣告沒收，併此敘明。
據上論斷，應依刑事訴訟法第273 條之1 第1 項、第299 條第1
項前段，毒品危害防制條例第10條第1 項、第2 項、第18條第1
項前段，刑法第11條、第56條、第47條、第38條第1 項第2 款、
第51條第5 款、第9 款，判決如主文。
本案經檢察官黃碧玉到庭執行職務。
中　　華　　民　　國　　94　　年　　12  　月　　21  　日
      鳳山刑事第2 庭法　官  譚德周
以上正本證明與原本無異。
如不服本判決，應於收受送達後10日內向本院提出上訴書狀。
中　　華　　民　　國　　94　　年　　12　　月　　21　　日
　　　　　　　      書記官  廖美玲
附錄法條：毒品危害防制條例第10條第1 項、第2項
毒品危害防制條例第10條
施用第一級毒品者，處 6 月以上 5 年以下有期徒刑。
施用第二級毒品者，處 3 年以下有期徒刑。
